【裁判字號】    89,上易,170
【裁判日期】    890711
【裁判案由】    贓物
【裁判全文】
臺灣高等法院花蓮分院刑事判決                    八十九年度上易字第一七號
    上  訴  人  臺灣花蓮地方法院檢察署檢察官
    被      告  甲○○
右上訴人因被告贓物案件，不服臺灣花蓮地方法院八十八年度易字第七八二號中華民
國八十九年四月十三日第一審判決（起訴案號：臺灣花蓮地方法院檢察署八十八年度
偵字第三三四三號），提起上訴，本院判決如左：
    主  文
上訴駁回。
    理  由
一、本案經本院審理結果，認為原判決諭知被告甲○○無罪，並無不當，所持理由與
    原判決記載相同，茲引用之。
二、檢察官上訴意旨略以：(一)被告甲○○騎乘該機車時，並未取得行車執照。(二)該機
    車之外觀，有別於一般正常機車。(三)一部停放在戶外，且其上插有鑰匙之機車，
    竟能一、二個月不遭竊，有違常情；顯見被告甲○○所辯該機車上插有鑰匙云云
    ，並不足採。(四)共同被告施正宏供稱：借被告兄弟騎用，鑰匙插在機車上一節，
    顯屬事後迴護之詞，並不足採。(五)原判決對明顯之客觀證據視而不見，以毫無依
    據之說辭，認定被告無罪，判決不當等語。
三、按犯罪事實應依證據認定之，無證據不得推定其犯罪事實；又不能證明被告犯罪
    者，應諭知無罪之判決，刑事訴訟法第一百五十四條、第三百零一條第一項分別
    定有明文。再認定犯罪事實雖不以直接證據為限，間接證據亦包括在內；然無論
    直接或間接證據，其為訴訟上之證明，須於通常一般之人均不致於有所懷疑，而
    得確信其為真實之程度者，始得據之為有罪之認定，倘其證明尚未達到此一程度
    ，而有合理性懷疑之存在時，即不得遽以自己片面之觀點，遽為被告有罪之認定
    （最高法院七十六年度台上字第四九八六號判例參照）。且認定不利於被告之事
    實，須依積極證據，苟積極證據不足為不利於被告事實之認定時，即應為有利於
    被告之認定，更不必有何有利之證據(最高法院三０年上字第八一六號判例參照)
    。經查：(一)被告甲○○之住址為花蓮縣吉安鄉光華卅八之廿一號，屬鄉間住宅，
    民風應較純樸；被告供稱本件機車係停放於其住家前之曬穀場等語，該機車鑰匙
    雖未取下，難謂必會遭竊。況機車停放家門前會遭竊，應非屬常態之事實，檢察
    官竟以此非常態之事實，謂有違常情，進而推測被告甲○○所辯該機車上插有鑰
    匙不足採，純屬憑空臆測。(二)由被告在偵審中供述可知被告是臨時騎用本件機車
    ，停放機車之施正宏當時並不在場，事前曾問機車來源，施正宏告以係其所購等
    情，均與證人楊久國、施正宏證述情節相符。公訴人並無積極證據足資證明被告
    及證人所述非實，自不得以被告騎乘該機車時未取得行車執照及該機車之外觀有
    別於一般正常機車等情況證據，為被告不利之推定。(三)綜觀原判決之採證，與證
    據及經驗法則並無違背。是核檢察官之上訴，為無理由，應予駁回。
據上論斷，應依刑事訴訟法第三百六十八條、第三百七十三條，判決如主文。
本案經檢察官李土城到庭執行職務。
中      華      民      國八十九      年      七    月    十一    日
                                  審判長法官  吳  鴻  章
                                        法官  黃  永  祥
                                        法官  林  德  盛
右正本證明與原本無異。
本件不得上訴。
                                      書記官  盧  夷  狄
中      華      民      國      八十九      年      七    月    十一    日


司法院資訊處製作；財團法人民間司法改革基金會備份。
